【裁判字號】    97,易緝,128
【裁判日期】    970829
【裁判案由】    竊盜
【裁判全文】
臺灣板橋地方法院刑事判決             97年度易緝字第128號
公  訴  人  臺灣板橋地方法院檢察署檢察官
被      告  甲○○
上列被告因竊盜案件，經檢察官提起公訴（96年度偵緝字第610
號），本院判決如下：
    主  文
甲○○攜帶兇器竊盜，累犯，處有期徒刑玖月；減為有期徒刑肆
月又拾伍日，如易科罰金，以新台幣壹仟元折算壹日。未扣案之
螺絲起子、剪刀各壹支均沒收。
    事  實
一、甲○○前因強盜案件，經臺灣板橋地方法院以89年度訴字第
    2072號判處有期徒刑2 年6 月確定，另因竊盜案，經本院91
    年度板簡字第638 號判處有期徒刑5 月確定，上揭2 罪經裁
    定更定執行刑為有期徒刑2 年9 月，嗣於民國92年7 月1 日
    縮短刑期假釋出監，並交付保護管束，甫於93年6 月21日因
    保護管束期滿假釋未經撤銷，其未執行之刑，以已執行完畢
    論。詎其猶不知悔改，竟基於意圖為自己不法所有之犯意，
    於95年9 月5 日凌晨某時，在臺北縣三重市○○○路193 巷
    45號前，持其所有客觀上具危險性、足以對人之生命、身體
    構成威脅可供兇器使用之螺絲起子、剪刀等作為工具，以破
    壞車門、鑰匙孔及方向盤座之方式，竊取乙○○所有並停放
    在上址之車牌號碼3612－DX號自用小客車得手後以作為代步
    之用。嗣於同日上午6 時許，乙○○發覺前開車輛失竊後，
    隨即報警處理，而於同日晚間11時40分許，經警在臺北縣五
    股鄉○○路○ 段95巷附近尋獲上揭遭竊車輛，並自該自用小
    客車內採得1 枚可疑指紋，經送鑑驗比對結果，發現與甲○
    ○左拇指之指紋相符，始查悉上情。
二、案經臺北縣政府警察局蘆洲分局報告臺灣板橋地方法院檢察
    署檢察官偵查起訴。
    理  由
一、被告以外之人於審判外之陳述，雖不符同法第159 條之1至
    第159 條之4 之規定，但經當事人於審判程序同意作為證據
    ，法院審酌該言詞陳述或書面陳述作成時之情況，認為適當
    者，亦得為證據；當事人、代理人或辯護人於法院調查證據
    時，知有第159 條第1 項不得為證據之情形，而未於言詞辯
    論終結前聲明異議者，視為有前項之同意，此據同法第159
    條之5 規定甚明。查本判決後引被告以外之人於審判外之陳
    述，固均屬傳聞證據，惟本件當事人就該等審判外陳述之證
    據能力，於本院準備程序均表示不予爭執，且迄至言詞辯論
    終結前，就該等證據資料之證據能力亦未再聲明異議。本院
    審酌該等證據資料製作時之情況，尚查無違法不當及證明力
    明顯過低之瑕疵，亦認為以之作為證據應屬適當，故揆諸前
    開法律規定與說明，爰逕依刑事訴訟法第159 條之5 規定，
    認該等證據資料均例外有證據能力。
二、上開事實，業據被告甲○○於本院審理時坦承不諱，核與證
    人乙○○在警詢之指述情節相符，復有內政部警政署刑事警
    察局95年10月19日刑紋字第0950150614號鑑驗書1 份存卷為
    憑（參台灣板橋地方法院96年度偵字第1188號卷第10、11頁
    ），堪認被告前揭之自白與事實相符。從而本件事證已臻明
    確，被告所為犯行係屬明確，應依法論科。
三、查被甲○○持以竊取上開自小客車之螺絲起子、剪刀各乙支
    ，既足以破壞車門、鑰匙孔及方向盤座等物，復屬金屬材質
    ，自具有行兇之危險性，應屬兇器無誤。核被告所為，係犯
    刑法321 條第1 項第3 款之攜帶兇器竊盜罪。又被告有事實
    欄所載之執行紀錄，有臺灣高等法院被告前案紀錄表在卷可
    稽，其於有期徒刑執行完畢後之5 年以內，再故意犯本件有
    期徒刑以上之罪，為累犯，應依法加重其刑。爰審酌被告正
    值青壯，不思以正當方式獲取財物，其為代步即起盜心，動
    機可議，且於偵、審中均經通緝後始到案，兼衡以其犯罪之
    手段、竊取物品之價值暨已由被害人領回之情狀，及被告在
    偵審中均坦認犯行之態度等一切情狀，量處如主文所示之刑
    。再者，被告本件犯行之犯罪時間係在96年4 月24日以前，
    合於中華民國九十六年罪犯減刑條例第2 條第1 項第3 款之
    規定，且非同條例第3 條、第5 條所規定不得減刑之罪（上
    揭條例係於96年7 月16日公布施行，然本件被告於偵查中遭
    通緝暨緝獲時間分別於96年1 月22日、96年2 月6 日，另在
    本院遭通緝及緝獲時間則分別為96年8 月8 日、97年8 月16
    日），是就其前開所犯之罪，併依上開減刑條例規定減其二
    分之一之刑期，並諭知如易科罰金之折算標準，以示懲儆。
    至未扣案之螺絲起子、剪刀各1 把，乃被告持以竊取汽車所
    用之工具，且據被告在本院供陳為其所有，雖未扣案，然無
    證據證明已將滅失，爰依刑法第38條第1 項第2 款之規定併
    予宣告沒收。
據上論斷，應依刑事訴訟法第299 條第1 項前段，刑法第321 條
第1 項第3 款、第47條第1 項、第41條第1 項前段、第38條第1
項第2 款，中華民國九十六年罪犯減刑條例第2 條第1 項第3 款
、第7 條、第9 條，判決如主文。
本件經檢察官江祐丞到庭執行職務。
中    華    民    國    97    年    8     月    29    日
                  刑事第十一庭  法  官  邱景芬
以上正本證明與原本無異
如不服本判決應於送達後10日內向本院提出上訴狀
                                書記官  曾千庭
中    華    民    國    97    年    9     月    1     日
附錄本案論罪科刑法條全文
中華民國刑法第321條
（加重竊盜罪）
犯竊盜罪而有左列情形之一者，處六月以上、五年以下有期徒刑：
一、於夜間侵入住宅或有人居住之建築物、船艦或隱匿其內而犯
    之者。
二、毀越門扇、牆垣或其他安全設備而犯之者。
三、攜帶兇器而犯之者。
四、結夥三人以上而犯之者。
五、乘火災、水災或其他災害之際而犯之者。
六、在車站或埠頭而犯之者。
前項之未遂犯罰之。


司法院資訊處製作；財團法人民間司法改革基金會備份。
